臺灣高雄地方法院刑事判決　　　　　 100年度審訴字第3740號
公　訴　人　臺灣高雄地方法院檢察署檢察官
被　　　告　石博仁
上列被告因違反毒品危害防制條例案件，經檢察官提起公訴（10
0年度毒偵字第6542號），本院合議庭裁定由受命法官獨任進行
簡式審判程序，判決如下：
    主  文
石博仁施用第一級毒品，累犯，處有期徒刑壹年，扣案之止血帶
貳條，均沒收；又施用第二級毒品，累犯，處有期徒刑陸月，扣
案之玻璃吸食器肆個、吸食器壹組，均沒收。應執行有期徒刑壹
年肆月，扣案之止血帶貳條、玻璃吸食器肆個、吸食器壹組，均
沒收。
    事  實
一、石博仁前於民國82、83年間，因違反肅清煙毒條例案件，經
    臺灣高等法院高雄分院（下稱高雄高分院）以82年度上訴字
    第2680號判決處有期徒刑3年4月確定；另經本院以83年度訴
    字第1412號判決處有期徒刑處有期徒刑3年5月、2月及褫奪
    公權2年，並定應執行有期徒刑3年6月及褫奪公權2年確定，
    上開各罪接續執行，嗣經假釋出監；又於86年間因違反肅清
    煙毒條例案件，經本院以86年度訴字第3538號判決處有期徒
    刑3年4月確定；復於87年間因轉讓第一級毒品案件，經本院
    以87年度訴字第2319號判決處有期徒刑1年4月確定，並經撤
    銷上開假釋，自88年4月13日入監執行殘刑4年3月4日，並與
    上開有期徒刑3年4月、1年4月接續執行，於94年11月15日因
    縮短刑期假釋出監付保護管束，於96年7月16日保護管束期
    滿，假釋未經撤銷視為執行完畢。另於97年間因施用毒品案
    件，經本院以97年度審毒聲字第646號裁定令入勒戒處所觀
    察、勒戒後，認有繼續施用毒品之傾向，再經本院以97年度
    審毒聲字第1245號裁定令入戒治處所施以強制戒治，於98年
    6月9日強制戒治執行完畢釋放，並經臺灣高雄地方法院檢察
    署檢察官以98年度戒毒偵字第219號為不起訴處分確定。詎
    其仍未思戒絕毒癮，於前開強制戒治執行完畢後5年內，復
    基於施用第一級海洛因毒品及第二級甲基安非他命毒品之犯
    意，先後於100年9月1日上午11時40分前之該日某時許，在
    其住處即高雄市左營區○○○路346號3樓之2租屋處內，分
    別以針筒注射之方式施用第一級毒品海洛因，及以玻璃球點
    火燒烤吸食煙霧之方式施用第二級毒品甲基安非他命各1次
    。
    嗣因石博仁另涉販賣毒品案件，於100年9月1日上午11時40
    分許，為警持搜索票至其上址租屋處執行搜索，當場扣得石
    博仁所有之海洛因6.63公克、甲基安非他命1.3公克（起訴
    書誤載為1.53公克
    ）、注射針筒137支、生理食鹽水173瓶、葡萄糖11包、電子
    磅秤3台、夾鏈袋5包、含殘渣夾鏈袋35包、塑膠分食器6支
    、OPP塑膠袋3包、行動電話1支（因石博仁另涉販賣毒品案
    件，上開扣案物檢察官於另案聲請沒收）及玻璃吸食器4個
    、吸食器1組、止血帶2條等物，並經警採集其尿液送驗，結
    果呈嗎啡及安非他命、甲基安非他命陽性反應，始查悉上情
    。
二、案經臺東縣政府警察局大武分局報告臺灣高雄地方法院檢察
    署檢察官偵查起訴。
    理  由
一、本件被告石博仁所犯係死刑、無期徒刑、最輕本刑為3 年以
    上有期徒刑以外之罪，其於準備程序中，就被訴事實為有罪
    之陳述，經本院告知簡式審判程序之旨，並聽取檢察官及被
    告之意見後，合議庭裁定由受命法官獨任進行簡式審判程序
    ，合先敘明。
二、上開事實，業據被告於本院審理時坦承不諱，其於100年9月
    4日11時40分許為警所採取之尿液，經送請慈濟大學濫用藥
    物檢驗中心檢驗結果，確呈嗎啡及安非他命、甲基安非他命
    陽性反應，此有慈濟大學濫用藥物檢驗中心檢驗總表（委驗
    機構編號：D-82）、臺東縣警察局大武分局（100）年度涉
    毒品危害防制條例採樣尿液送驗代號登記簿（尿液代號：D
    -82）各1份（偵卷第19頁背面、第20頁背面）在卷可稽，並
    有臺東縣警察局大武分局搜索扣押筆錄、扣押物品目錄表各
    1份（警卷第15頁至第19頁）可佐，足認被告任意性自白核
    與事實相符，應予信實。從而，本件事實明確，被告施用第
    一級、第二級毒品之犯行，應堪認定。
三、按觀察、勒戒或強制戒治執行完畢釋放後，5 年內再犯第10
    條之罪者，應依一般刑事訴訟程序予以起訴論罪科刑，此觀
    諸毒品危害防制條例第20條、第23條第2項規定自明。查本
    件被告前於97年間因施用毒品案件，經本院以97年度審毒聲
    字第646號裁裁定令入勒戒處所觀察、勒戒後，認有繼續施
    用毒品之傾向，再經本院以97年度審毒聲字第1245號裁定令
    入戒治處所施以強制戒治，於98年6月9日強制戒治執行完畢
    釋放乙節，有臺灣高等法院被告前案紀錄表1份在卷可參。
    因被告於上開觀察勒戒執行完畢釋放後5年內，復於前揭時
    間、地點再為本案施用第一級、第二級毒品之犯行，是公訴
    人依上開法條規定予以起訴，於法有據，本院自應依法論科
    。
四、按海洛因、甲基安非他命分別為毒品危害防制條例第2條第2
    項第1款、第2款規定之第一級、第二級毒品，依法不得持有
    、施用，是核被告所為，係犯毒品危害防制條例第10條第1
    項之施用第一級毒品罪、同法條第2項之施用第二級毒品罪
    。被告施用第一級毒品海洛因、第二級毒品甲基安非他命前
    分別持有海洛因、甲基安非他命之低度行為，應為施用之高
    度行為所吸收，均不另論罪。其所犯上開2罪，犯意各別，
    行為互殊，應予分論併罰。又被告有犯罪事實欄所載之有期
    徒刑執行完畢之情形，此有臺灣高等法院被告前案紀錄表1
    份在卷可佐，其於徒刑執行完畢後，5年之內故意再犯本件
    有期徒刑以上之2罪，為累犯，均應依法加重其刑。爰審酌
    被告前因施用毒品案件，經觀察勒戒及強制戒治後，竟再為
    本件施用毒品犯行，足見其惡習已深且戒絕毒癮之意志不堅
    ，未能體悟施用毒品對自己、家人造成之傷害及社會之負擔
    ，自屬可議；惟念其犯後就施用毒品部分坦承犯行，態度尚
    可，且其施用毒品本質上係屬戕害自身健康之行為，尚未直
    接危害他人，反社會性程度應屬較低等一切情狀，分別量處
    如主文所示之刑，並定其應執行之刑，以資懲戒。另扣案之
    玻璃吸食器4個、吸食器1組、止血帶2條，係被告所有，且
    為施用第一級、第二級毒品所用或預備之用，業據被告供陳
    明確（本院審訴卷第19頁），爰依刑法第38條第1項第2款之
    規定，分別於其施用第一級、第二級毒品主文項下，予以宣
    告沒收之。
據上論斷，應依刑事訴訟法第273條之1第1項、第284條之1、第
299條第1項前段，毒品危害防制條例第10條第1項、第2項，刑法
第11條前段、第47條第1項、第38條第1項第2款、第51條第5款、
第9款，判決如主文。
本案經檢察官陳孟皇到庭執行職務。
中    華    民    國    100    年   12    月    29   日
                  刑事第十庭  法  官  林勳煜
以上正本證明與原本無異。
如不服本判決應於收受判決後10日內向本院提出上訴書狀，並應
敘述具體理由。其未敘述上訴理由者，應於上訴期間屆滿後20日
內向本院補提理由書(均須按他造當事人之人數附繕本)「切勿逕
送上級法院」。
中    華    民    國   100    年    12    月    29    日
                                 書記官  陳莉庭
附錄本判決論罪科刑法條全文：
毒品危害防制條例第10條
施用第一級毒品者，處6 月以上5 年以下有期徒刑。
施用第二級毒品者，處3 年以下有期徒刑。